【裁判字號】    89,南簡上,2
【裁判日期】    890313
【裁判案由】    違反勞工安全衛生法
【裁判全文】
臺灣臺南地方法院刑事判決                          八十九年度南簡上字第二號
    上  訴  人  乙○○
    即  被  告
右列上訴人因違反勞工安全衛生法案件，不服本院八十八年度新簡字第一三六號中華
民國八十八年十一月八日第一審判決（聲請案號：八十七年度偵字第九七三九號），
提起上訴，本院管轄之第二審合議庭判決如左：
    主  文
上訴駁回。
    事  實
一、乙○○係王秀華之雇主，因乙○○承攬坐落臺南縣新市鄉○○街一巷十一號等五
    戶住宅之前車庫增建工程之地磚舖設部分工程，王秀華乃於民國八十六年一月二
    十八日在前開處所一樓頂從事清洗地磚工作，約同日十六時許，王秀華因工作不
    慎，從長、寬約八十五公分之預留採光罩處墜落地面，後雖經送往臺南縣永康市
    奇美醫院急救，復轉往高雄邱綜合醫院救治，仍因傷重於同年二月九日一時許不
    治死亡。乙○○係王秀華之雇主，竟於王秀華發生職場災害後，未依勞工安全衛
    生法第二十八條第二項之規定，於事發後二十四小時內報告勞工安全衛生檢查機
    構。
二、案經台灣台南地方法院檢察署檢察官依相驗結果偵查起訴。
    理  由
一、訊之被告乙○○對於右開犯罪事實供承不諱，並有臺灣省政府勞工處南區勞工檢
    查所製作之「楊金源承攬台南縣新市鄉○○街一巷十一號等五戶車庫增工程發生
    承攬人所僱勞工王秀華墜落致死職業災害檢查報告書」一份在卷可參，事證明確
    ，被告犯行，應堪認定。
二、被告乙○○於其所僱勞工於工作場所發生死亡之職業災害，未依勞工安全衛生法
    第二十八條第二項第一款之規定，於二十四小時內報告檢查機構，核其所為，違
    反該條規定，應依同法第三十二條第一項第二款論處。
三、原審以被告犯行明確，依刑事訴訟法第四百四十九條第一項前段、勞工安全衛生
    法第二十八條第二項第一款、第三十二條第一項第二款、刑法第十一條前段、第
    四十二條第二項、現行法規所定貨幣單位折算新台幣條例第一條、罰金罰鍰提高
    標準條例第二條，量處罰金新台幣六萬元，並諭知如易服勞役，以銀元三百元即
    新台幣九百元折算一日。認事用法，核無不合，量刑亦屬妥適。被告上訴意旨指
    摘原判決量刑過重，求予撤銷改判，為無理由，應予駁回。
據上論斷，應依刑事訴訟法四百五十五條之一第一項、第三項、第三百六十八條，判
決如主文。
本案經檢察官甲○○到庭執行職務。
中    華    民    國      八十九    年      三        月      十三      日
                              臺灣臺南地方法院刑事第四庭
                                  審判長法  官  張意聰
                                        法  官  蘇孫波
        法  官  陳振謙
右正本證明與原本無異
本件不得上訴
                                        書記官  陳南山
中    華    民    國      八十九    年      三        月      十三      日
附錄本案論罪科刑法條全文：
勞工安全衛生法第三十二條第一項第二款
  有左列情形之一者，處一年以下有期徒刑、拘役或科或併科新臺幣九萬元以下罰金
  ：
  二、違反第十條、第二十條第一項、第二十一條第一項、第二十二條第一項或第二
      十八條第二項、第四項之規定。
勞工安全衛生法第二十八條第二項第一款
  事業單位工作場所發生左列職業災害之一時，雇主應於二十四小時內報告檢查機構
  ：
  一、發生死亡災害者。


司法院資訊處製作；財團法人民間司法改革基金會備份。
